【裁判字號】    91,訴,318
【裁判日期】    920116
【裁判案由】    違反槍砲彈藥刀械管制條例
【裁判全文】
臺灣苗栗地方法院刑事判決                          九十一年度訴字第三一八號
    公  訴  人  臺灣苗栗地方法院檢察署檢察官
    被      告  甲○○
右列被告因違反槍砲彈藥刀械管制條例案件，經檢察官提起公訴（九十一年度偵字第
二三四四號），本院判決如左：
    主  文
甲○○未經許可，持有獵槍，處有期徒刑壹年陸月，併科罰金新台幣伍萬元，罰金如
易服勞役，以新台幣玖佰元即銀元參佰元折算壹日。
扣案之１２ＧＡＵＧＥ制式單管霰彈槍壹枝、仿ＣＯＬＴ廠半自動手槍製造之玩具手
槍壹枝、仿ＤＥＲＲＩＮＧＥＲ廠雙管手槍製造之金屬玩具手槍壹枝、制式霰彈拾伍
顆（原扣案之制式霰彈拾捌顆，送鑑驗時經試射參顆，故僅餘拾伍顆）、武士刀伍把
及手指虎壹把，均沒收
    事  實
一、甲○○於民國八十五年間某日，自其友人吳聲永（已歿）處取得１２ＧＡＵＧＥ
    制式單管霰彈槍（扣押物品清單載為制式霰彈長槍）一枝及１２ＧＡＵＧＥ制式
    霰彈十八顆而非法持有之。另於八十九年間某日，以郵購方式取得持有具殺傷力
    之仿ＣＯＬＴ廠半自動手槍製造之玩具手槍（扣押物品清單載為改造手槍）及仿
    ＤＥＲＲＩＮＧＥＲ廠雙管手槍製造之金屬玩具手槍（扣押物品清單載為掌心雷
    雙管手槍）各一枝。又於九十年十二月下旬某日起迄九十一年四月間某日之夜間
    ，陸續在苗栗縣後龍鎮後龍夜市購得為槍砲彈藥刀械管制條例所列管之武士刀五
    把及手指虎一把，並於購買過程中，攜帶上開刀械行經上開夜市公共場所。嗣於
    九十一年六月七日二十二時五分許，在苗栗縣後龍鎮○○路六六一號住處客廳桌
    下，為警依法搜索而查獲，並扣得上開槍、彈、刀械等物（其中霰彈十八顆，送
    鑑驗試射三顆，剩餘十五顆）。
二、案經苗栗縣警察局移送臺灣苗栗地方法院檢察署檢察官偵查起訴。
    理  由
一、右揭事實，業據被告甲○○迭於警訊、偵查中及審理時坦承不諱，核與證人即搜
    索時在場之被告前妻陳嘉利於警訊中證述之情節相符，並有苗栗縣警察局少年隊
    九十一年六月七日搜索扣押筆錄、扣押物品目錄表在卷可參，及犯罪事實欄所載
    槍、彈、刀械扣案可證。又扣案上開槍、彈，經送內政部警政署刑事警察局鑑驗
    結果：一枝認係１２ＧＡＵＧＥ制式單管霰彈槍，機械性能良好，認具殺傷力；
    一枝認係仿ＣＯＬＴ廠半自動手槍製造之玩具手槍，槍管為塑膠材質且已貫通，
    經實際裝填適用子彈（以玩具金屬彈殼加裝底火、玩具槍用底火片二片及直徑約
    ６ｍｍ、重約０．８８之鋼珠組合而成）試射結果，測得速度為３０１公尺／秒
    ，計算其動能為３９．８６焦耳，單位面積動能為１４０．９９焦耳／平方公分
    ，已足以穿入豬隻皮肉層（依該局對活豬作射擊測試結果，彈丸單位面積動能達
    ２４焦耳／平方公分，則足以穿入豬隻皮肉層）及人體皮肉層（依日本科學警察
    研究所之研究結果，彈丸單位面積動能達２０焦耳／平方公分則足以穿入人體皮
    肉層），當亦有殺傷力；一枝認係仿ＤＥＲＲＩＮＧＥＲ廠雙管手槍製造之金屬
    玩具手槍，機械性能良好，可擊發適用之子彈，認具殺傷力；制式霰彈十八顆（
    送鑑定試射三顆，剩餘十五顆），均係１２ＧＡＵＧＥ制式霰彈，認均具殺傷力
    等情，此有內政部警政署刑事警察局九十一年六月十七日刑鑑字第○九一○一四
    四三四九號槍彈鑑定書附卷可稽。另扣案之上開刀械經送苗栗縣警察局刀械鑑驗
    小組鑑驗結果，其中五把為武士刀、一把為手指虎，均屬槍砲彈藥刀械管制條例
    所列管之刀械乙節，亦有苗栗縣警察局九十一年六月十八日苗警保字第○九一○
    ○四八九四○號函附工作紀錄表及照片等附卷可參。核被告之自白與事實相符。
    本件事證已臻明確，被告犯行洵堪認定。
二、按持有槍彈、刀械，係屬行為之繼續，並非狀態之繼續，是其行為之完成，須繼
    續至持有行為終了之時始止。查槍砲彈藥刀械管制條例固先後於八十六年十一月
    二十六日、八十九年七月七日修正生效，惟被告持有扣案之槍彈、刀械等行為均
    係至九十一年六月七日為警查獲時始止，已如上述，自無比較新舊法適用之問題
    。是核被告所為，係犯槍砲彈藥刀械管制條例第八條第四項之未經許可持有獵槍
    （即霰彈槍）罪、第十一條第四項之未經許可持有其他可發射金屬或子彈具有殺
    傷力之各式槍砲罪、第十二條第四項之未經許可持有子彈罪、第十五條第一款、
    第二款之攜帶刀械罪。又被告未經許可持有刀械之低度行為，應為其於夜間於公
    共場所攜帶刀械之高度行為所吸收，不另論罪。又其以一行為，同時持有槍、彈
    、刀械，係一行為觸犯數個不同罪名，為想像競合犯，應依刑法第五十五條之規
    定從情節較重之持有獵槍罪處。爰審酌被告並未持扣案之槍、彈、刀械以犯罪，
    惡性尚淺，持有槍、彈、刀械之數量暨其犯罪所生之危害及犯罪後坦承犯行，態
    度良好等一切情狀，量處如主文所示之刑，併就宣告罰金刑部分，諭知易服勞役
    之折算標準。扣案之１２ＧＡＵＧＥ制式單管霰彈槍一枝、仿ＣＯＬＴ廠半自動
    手槍製造之玩具手槍一枝、仿ＤＥＲＲＩＮＧＥＲ廠雙管手槍製造之金屬玩具手
    槍、制式霰彈十五顆、武士刀五把及手指虎一把均為違禁物，應依刑法第三十八
    條第一項第一款併予宣告沒收。至另扣案之制式霰彈三顆，於送鑑時經試射，已
    失其子彈之結構及性能，堪認業已耗失，自無庸再予宣告沒收，附此敘明。
據上論斷，應依刑事訴訟法第二百九十九條第一項前段，槍砲彈藥刀械管制條例第八
條第四項、第十一條第四項、第十二條第四項、第十五條第一款、第二款，刑法第十
一條前段、第五十五條、第四十二條第二項、第三十八條第一項第一款，現行法規所
定貨幣單位折算新臺幣條例第二條，罰金罰鍰提高標準條例第二條，判決如主文。
本案經檢察官黃智炫到庭執行職務。
中      華      民      國    九十二    年      一      月     十六     日
                                    臺灣苗栗地方法院刑事第二庭
          法  官  林  燦  都
右正本證明與原本無異。
如不服本判決，應於送達後十日內向本院提出上訴狀（須附繕本），上訴於臺灣高等
法院臺中分院。
                                        書記官  陳  建  分
中      華      民      國    九十二    年      一      月     十六     日
附錄論罪科刑法條
槍砲彈藥刀械管制條例第八條
未經許可，製造、販賣或運輸鋼筆槍、瓦斯槍、麻醉槍、獵槍或空氣槍者，處五年以
上有期徒刑，併科新台幣一千萬元以下罰金。
未經許可，轉讓、出租或出借前項所列槍枝者，處三年以上十年以下有期徒刑，併科
新台幣七百萬元以下罰金。
意圖供自己或他人犯罪之用，而犯前二項之罪者，處無期徒刑或七年以上有期徒刑，
併科新台幣一千萬元以下罰金。
未經許可，持有、寄藏或意圖販賣而陳列第一項所列槍枝者，處一年以上七年以下有
期徒刑，併科新台幣七百萬元以下罰金。
第一項至第三項之未遂犯罪之。
槍砲彈藥刀械管制條例第十一條
未經許可，製造、販賣或運輸第四條第一項第一款所稱其他可發射金屬或子彈具有殺
傷力之各式槍砲者，處五年以上有期徒刑，併科新臺幣一千萬元以下罰金。
未經許可，轉讓、出租或出借前項所列槍砲者，處三年以上十年以下有期徒刑，併科
新臺幣七百萬元以下罰金。
意圖供自己或他人犯罪之用，而犯前二項之罪者，處無期徒刑或七年以上有期徒刑，
併科新臺幣一千萬元以下罰金。
未經許可，持有、寄藏或意圖販賣而陳列第一項所列槍砲者，處一年以上七年以下有
期徒刑，併科新臺幣七百萬元以下罰金。
第一項至第三項之未遂犯罰之。
槍砲彈藥刀械管制條例第十二條
未經許可，製造、販賣或運輸子彈者，處一年以上七年以下有期徒刑，併科新台幣五
百萬元以下罰金。
未經許可，轉讓、出租或出借子彈者，處六月以上五年以下有期徒刑，併科新台幣三
百萬元以下罰金。
意圖供自己或他人犯罪之用，而犯前二項之罪者，處三年以上十年以下有期徒刑，併
科新台幣七百萬元以下罰金。
未經許可，持有、寄藏或意圖販賣而陳列子彈者，處五年以下有期徒刑，併科新台幣
三百萬元以下罰金。
第一項至第三項之未遂犯罰之。
槍砲彈藥刀械管制條例第十五條
未經許可攜帶刀械而有下列情形之一者，處二年以下有期徒刑：
一  於夜間犯之者。
二  於車站、埠頭、航空站、公共場所或公眾得出入之場所犯之者。
三  結夥犯之者。


司法院資訊處製作；財團法人民間司法改革基金會備份。
